ACORDAO-COMPLETO-2349203

ACÓRDÃO DE RELAÇÃO

ACÓRDÃO DE RELAÇÃO 841/2019 ATA 12/2019 - PLENÁRIO

Acórdão 841/2019-TCU-Plenário
	VISTOS, relacionados e discutidos estes autos de embargos de declaração opostos pelo Sr. Itazil Fonseca Benício dos Santos ao Acórdão 1861/2018-TCU-Plenário,
	Considerando que o embargante foi regularmente notificado da decisão recorrida em 6/12/2018 (peça 383) ;
	Considerando que os presentes embargos foram protocolados no TCU somente no dia 19/12/2018 (peça 398) ;
	Considerando que a oposição dos embargos de declaração foi intempestiva, uma vez que, entre a data da ciência da notificação do acórdão recorrido (6/12/2018) e a data do protocolo da peça recursal no TCU (19/12/2018) , foi ultrapassado o prazo de dez dias previsto no artigo 34, § 1º, da Lei 8.443/1992, contado na forma do artigo 183, incisos I, alínea "d", c/c o artigo 185 do Regimento Interno do TCU;
	Considerando que o parágrafo único do art. 32 da Lei nº 8.443/1992 não autoriza o conhecimento de recurso intempestivo, salvo em razão de superveniência de fatos novos;
	Os Ministros do Tribunal de Contas da União ACORDAM, com fundamento no parágrafo único do art. 32 da Lei nº 8.443/1992, quanto ao processo a seguir relacionado, em não conhecer dos embargos de declaração, dando-se ciência ao interessado:
1. Processo TC-Processo 013.501/2008-8 (TOMADA DE CONTAS ESPECIAL) 
	1.1. Apensos: Processo 010.171/2008-7 (TOMADA DE CONTAS ESPECIAL) 
	1.2. Responsáveis: Deusiclea Barboza de Castro (XXX.020.671-XX) ; Faleta e Bomfim Industria e Comercio de Aço e Serviços Ltda. (40.602.468/0001-70) ; Israel Beserra de Farias (XXX.513.174-XX) ; Itazil Fonseca Benicio dos Santos (XXX.974.477-XX) ; Jose Eduardo Athayde de Almeida (XXX.147.705-XX) ; Lauro Sergio de Figueiredo (XXX.178.321-XX) ; Mestra Ltda. (03.457.778/0001-12) ; Milton de Santana Faleta (XXX.812.385-XX) ; Moreira Trindade Engenharia e Construções Ltda. - Me (01.907.258/0001-39) ; Oscar Cabral de Melo (XXX.235.264-XX) ; Paulo José Borba da Trindade (XXX.171.315-XX) ; Paulo Ramiro Perez Toscano (XXX.068.501-XX) ; Pedro Thadeu Miranda de Argollo Pereira (XXX.377.905-XX) ; Rui Melo de Carvalho (XXX.198.997-XX) ; Tl Construtora Ltda. (00.058.984/0001-61) ; Uma - Universidade Livre da Mata Atlantica (02.715.397/0001-23) 
	1.3. Recorrente: Itazil Fonseca Benicio dos Santos (XXX.974.477-XX) 
	1.4. Órgão/Entidade: Ministério do Meio Ambiente, dos Rec. Hídricos e da Amazônia Legal - Sec de Rec. Hídricos (excluída) ; Ministério do Meio Ambiente (vinculador) 
	1.5. Relator: Ministro Benjamin Zymler
	1.5.1. Ministro que alegou impedimento na sessão: Aroldo Cedraz.
	1.6. Representante do Ministério Público: Procurador Sergio Ricardo Costa Caribé
	1.7. Relator da deliberação recorrida: Ministro Benjamin Zymler
	1.8. Unidade Técnica: Secretaria do TCU no Estado da Bahia (Sec-BA) .
	1.9. Representação legal: Maria de Lourdes Nunes (4872/OAB-DF) , representando Deusiclea Barboza de Castro; Bruno Degrazia Mohn (18161/OAB-DF) , representando Jose Eduardo Athayde de Almeida; Iuri Mattos de Carvalho (16741/OAB-BA) , representando Moreira Trindade Engenharia e Construções Ltda. - Me, Paulo José Borba da Trindade, Mestra Ltda. e Pedro Thadeu Miranda de Argollo Pereira; Manoel de Santana Neto (13.708/OAB-DF) , representando Itazil Fonseca Benicio dos Santos; Alexandre Melo Soares (24518/OAB-DF) , representando Paulo Ramiro Perez Toscano. 
	1.10. Determinações/Recomendações/Orientações: não há.

Ministério do Meio Ambiente, dos Rec. Hídricos e da Amazônia Legal - Sec de Rec. Hídricos (excluída); Ministério do Meio Ambiente (vinculador)

Deusiclea Barboza de Castro (XXX.020.671-XX); Faleta e Bomfim Industria e Comercio de Aço e Serviços Ltda. (40.602.468/0001-70); Israel Beserra de Farias (XXX.513.174-XX); Itazil Fonseca Benicio dos Santos (XXX.974.477-XX); Jose Eduardo Athayde de Almeida (XXX.147.705-XX); Lauro Sergio de Figueiredo (XXX.178.321-XX); Mestra Ltda. (03.457.778/0001-12); Milton de Santana Faleta (XXX.812.385-XX); Moreira Trindade Engenharia e Construções Ltda. - Me (01.907.258/0001-39); Oscar Cabral de Melo (XXX.235.264-XX); Paulo José Borba da Trindade (XXX.171.315-XX); Paulo Ramiro Perez Toscano (XXX.068.501-XX); Pedro Thadeu Miranda de Argollo Pereira (XXX.377.905-XX); Rui Melo de Carvalho (XXX.198.997-XX); Tl Construtora Ltda. (00.058.984/0001-61); Uma - Universidade Livre da Mata Atlantica (02.715.397/0001-23)

Aroldo Cedraz.

ACORDAO-COMPLETO-2555245

Acórdão 2389/2022 - Plenário

ACORDAO-COMPLETO-2535350

Acórdão 1334/2022 - Plenário

ACORDAO-COMPLETO-2392990

Acórdão 598/2020 - Plenário

BENJAMIN ZYMLER

Ministro Benjamin Zymler

Maria de Lourdes Nunes (4872/OAB-DF), representando Deusiclea Barboza de Castro; Bruno Degrazia Mohn (18161/OAB-DF), representando Jose Eduardo Athayde de Almeida; Iuri Mattos de Carvalho (16741/OAB-BA), representando Moreira Trindade Engenharia e Construções Ltda. - Me, Paulo José Borba da Trindade, Mestra Ltda. e Pedro Thadeu Miranda de Argollo Pereira; Manoel de Santana Neto (13.708/OAB-DF), representando Itazil Fonseca Benicio dos Santos; Alexandre Melo Soares (24518/OAB-DF), representando Paulo Ramiro Perez Toscano.

Procurador Sergio Ricardo Costa Caribé

TOMADA DE CONTAS ESPECIAL (TCE)

Secretaria do TCU no Estado da Bahia (Sec-BA).